# 股份支付处理

提问人：dearzrx 时间：2023-05-26 11:45:59
请教陈版和各位朋友：
A公司成立合伙平台进行股份支付，实控人持有该合伙平台的股份 70 万股，其他公司员工持有 30 万股。合伙平台增资到上市公司，假设公允价值是每股 3 元，平台入股的价格是 1 元。简单处理，不考虑等待期，假设股权款现在就要交。 70 万股只是实控人代持，后续陆续转给其他符合条件的员工。
在授予时：
①上市公司做：
借管理费用 60 （ 30 万股*2元差价）
贷资本公积 60
借银行存款 100
贷实收资本 100
问题 1 ：上述分录是否正确。主要疑问是代持的 70 万股，是否需要确认费用和资本公积（个人偏向于实际授予确定的人员时再做）
② 1 年后，其中 10 万股授予新的员工，此时，公允价值是 5 元，员工购买价是3.5元上市公司做账：
借：管理费用： 40 （ 10 万股*4元价差）
贷：资本公积： 40
持股平台的成本价是 1 元，以3.5元的价格转给新的员工，价差2.5元。持股平台确认为转让股权的投资收益。
问题 2 ：上述分录和理解是否正确？主要疑问是新授予的这 10 万股，上市公司如何确认费用，以及持股平台转让的差价如何处理

回答人：chenyiwei
1 、如果核实确实为暂时性代持的，则代持期间不确认股份支付费用。参考：《股份支付准则应用案例——实际控制人受让股份是否构成新的股份支付》。
2 、新授予的 10 万股对应的股份支付费用金额的计量，应依据授予价格和授予日公允价值之间的差额确定，即 10 万股*(5-3.5)=15万元，在等待期内摊销确认费用和资本公积。